---
title: "PCA"
author:
- Victoria González González | A01737594
- Johanna Camila Willis Ruiz | A01741070
date: "24 de Noviembre de 2023"
output:
  pdf_document: default
  html_document: default
---

```{r setup, include=FALSE}
knitr::opts_chunk$set(echo = TRUE)
```

```{r}
####Subimos la base de datos####
Portefeuilles <- read.csv("C:\\Users\\vicky\\Downloads\\darwin\\data.csv")


##Para visualizar los datos##
head(Portefeuilles)
```


```{r}
##Eliminamos la primera columna
Portefeuilles = Portefeuilles[,-1]
```


```{r}
Portefeuilles$class <- as.character(Portefeuilles$class)
Portefeuilles$class <- gsub("P", "1", Portefeuilles$class)
Portefeuilles$class <- as.character(Portefeuilles$class)
Portefeuilles$class <- gsub("H", "0", Portefeuilles$class)
```




```{r}
##EStandarizamos la base de datos
str(Portefeuilles)

numeric_cols <- sapply(Portefeuilles, is.numeric)

Portefeuilles[, numeric_cols] <- lapply(Portefeuilles[, numeric_cols], function(x) {
  ifelse(is.na(x), mean(x, na.rm = TRUE), x)})
Portefeuilles[, numeric_cols] <- scale(Portefeuilles[, numeric_cols])
```


```{r}
##No es un dataframe
Portefeuilles
```


```{r}
##Lo cambiamos a un dataframe
Portefeuilles = data.frame(Portefeuilles)
```


```{r}
##Mostramos la tranformación de escala
head (Portefeuilles)
```

```{r}
##Visualizamos los datos
library(ggplot2)

# Create histograms
hist1 <- ggplot(Portefeuilles, aes(x = air_time1)) +
  geom_histogram(fill = "orange", color = "white") +
  labs(title = "Histogram of air_time1",
       x = "Air Time") +
  theme_minimal()

# Save the plot
ggsave("hist1.png", hist1, dpi = 800)

# Create histograms
hist2 <- ggplot(Portefeuilles, aes(x = disp_index1)) +
  geom_histogram(fill = "blue", color = "white") +
  labs(title = "Histogram of disp_index1",
       x = "disp_index") +
  theme_minimal()

# Save the plot
ggsave("hist2.png", hist2, dpi = 800)

# Create histograms
hist3 <- ggplot(Portefeuilles, aes(x = gmrt_in_air1)) +
  geom_histogram(fill = "green", color = "white") +
  labs(title = "Histogram of gmrt_in_air1",
       x = "gmrt_in_air1") +
  theme_minimal()

# Save the plot
ggsave("hist3.png", hist3, dpi = 800)

# Create histograms
hist4 <- ggplot(Portefeuilles, aes(x = gmrt_on_paper1)) +
  geom_histogram(fill = "red", color = "white") +
  labs(title = "Histogram of gmrt_on_paper1",
       x = "gmrt_on_paper1") +
  theme_minimal()

# Save the plot
ggsave("hist4.png", hist4, dpi = 800)


hist( Portefeuilles$air_time1)
hist( Portefeuilles$disp_index1)
hist( Portefeuilles$gmrt_in_air1)
hist( Portefeuilles$gmrt_on_paper1)
hist( Portefeuilles$max_x_extension1)
hist( Portefeuilles$max_y_extension1)


```



```{r}
##Correlación de los datos
cor(numeric_data)
```


```{r}
##Nos va a mostrar si es que existe algun valo ausente, lo cual no tenemos
which(is.na(numeric_data))
```
```{r}
##Normalización: estandarizamos  
scaladatos= scale(numeric_data)
```

```{r}
#prcomp nos arroja los datos más precisos, nos retorna la desviación estandar de cada uno de los componentes que pertenecen a los eigenvalores sacando la raíz, así como el conjunto de componentes principales o de nuesvas variables generadas a partir de la tranformación ortogonal y la multiplicación los datos originales por los nuevos componentes principales
acp=prcomp(scaladatos)
acp
```

```{r}
#Proporción de varianza explicada y a partir de ello decidir con cuantas variables nos quedamos para el análisis
summary(acp)
```


Nos basamos en el criterio de kessel
Sabiendo que la tranformación ortogonal se ha realizado a la matriz de correlación la varianza de cada una de las variables originales deben de ser 1 por tanto la varianza de las componentes principales no debe de ser menor a 1 porque si no, no explicaria la suficiente variabilidad original



```{r}
desv_stand=acp[[1]]
desv_stand
```

```{r}
varianza = desv_stand^2
varianza
```


Vamos a tomar los primeros 90 componentes ya que presentan una varianza mayor a 1 las cuales son los componentes principales


```{r}
##Es para el análisis geométrico de datos
library(FactoMineR)
```




```{r}
numeric_cols <- sapply(Portefeuilles, is.numeric)
numeric_data <- Portefeuilles[, numeric_cols]
res.pca <- PCA(numeric_data, ncp = 90, graph = TRUE)

```

```{r}
res.pca
```

```{r}
res.pca$eig
```


```{r}
res.pca$var
```

```{r}
res.pca$svd
```

```{r}
mypca = res.pca$svd$U
mypca
```





